臺灣高雄地方法院交通事件裁定　　　　　 96年度交聲字第33號
原處分機關　高雄市政府
異　議　人　甲○○
上列受處分人因違反道路交通管理處罰條例案件，對於高雄市政
府95年12月25日所為之處分（原處分字號：高市府交裁字第32─
B00000000號），聲明異議，本院裁定如下：
    主  文
異議駁回。
    理  由
一、異議意旨略以：異議人即受處分人甲○○於民國95年11月12
    日凌晨1 時45分許，騎乘YEC-506 號重型機車與朋友返家途
    中，因為當時已經凌晨，人車稀少，故一時疏忽，在三多路
    上連續闖越三多文衡、三多中山、三多中華等3 路口之紅燈
    ，經高雄市政府警察局苓雅分局錄影蒐證後，逕依道路交通
    管理處罰條例第43條第1 項第1 款規定舉發，另經高雄市○
    ○○○○道路上蛇行」為舉發違規事實開立高市府交裁字第
    32─B00000000 號裁決書，惟異議人當時僅騎在慢車道上，
    而且車速很慢，並未有蛇行行為，亦未在快車道飆車，況依
    舉發相片顯示，異議人與友人均係騎車在慢車道上，且僅併
    排停車，原處分機關並無任何證據證明聲明人有「在道路上
    蛇行」之行為，是原處分機關予以裁罰，自有未洽，爰依法
    聲明異議等語。
二、按汽車（包括機器腳踏車）駕駛人，駕駛汽車有在道路上蛇
    行，或以其他危險方式駕車之情形者，處新臺幣6,000 元以
    上2 萬4,000 元以下罰鍰，並當場禁止其駕駛，汽車駕駛人
    有第1 項第1 款行為者，並吊扣該車輛牌照3 個月；汽車駕
    駛人，行經有燈光號誌管制之交岔路口闖紅燈者，處新臺幣
    1,800 元以上5,400 元以下罰鍰，並記違規點數3 點；汽車
    行駛至交岔路口，其行進、轉彎，應遵守燈光號誌；又按標
    誌、標線、號誌之設置目的，在於提供車輛駕駛人及行人有
    關道路路況之警告、禁制、指示等資訊，以便利行旅及促進
    交通安全；號誌係以規定之時間上交互更迭之光色訊號，設
    置於交岔路口或其他特殊地點，用以將道路通行權指定給車
    輛駕駛人與行人，管制其行止及轉向之交通管制設施；車輛
    面對圓形紅燈表示禁止通行，不得超越停止線或進入路口。
    道路交通管理處罰條例第43條第1 項第1 款、第4 項、第53
    條、道路交通安全規則第102 條第1 項第1 款、道路交通標
    誌標線號誌設置規則第2 條、第3 條及第206 條第1 項第5
    款與違反道路交通管理事件統一裁罰標準表皆有明文。
三、本件異議人騎乘車牌號碼YEC-506 號之重型機車，於95年11
    月12日，因連續闖越三多文衡、三多中山、三多中華等3 路
    口之紅燈，經高雄市政府警察局苓雅分局錄影蒐證後，以異
    議人違反道路交通管理處罰條例第43條第1 項第1 款規定製
    單逕行舉發（高市警交字第B00000000 號），異議人收受該
    舉發通知單後，因不服舉發於期限內處罰機關提出陳述，嗣
    經原處分機關乃依道路交通管理處罰條例第43條第1 項第1
    款之規定裁處異議人罰鍰新台幣（下同）1 萬2,000 元。
四、經查：本件受處分人甲○○，於上開時、地，駕駛車號YEC
    ─506 號重型機車，因在高雄市○○路上同時與多部機車以
    連續闖紅燈之方式危險駕駛之違規事實，經高雄市政府警察
    局苓雅分局民權路派出所員警依法當場拍照並錄影蒐證舉發
    等情，非但為受處分人迭於異議狀中，及本院調查中就闖紅
    燈部分所承認，亦有原舉發機關舉發之違反道路交通管理事
    件通知單一紙在卷可稽（見本院卷第4 、12頁）。故而受處
    分人有騎乘機車連續闖紅燈等危險駕駛行為影響道路交通安
    全，已違反道路交通管理處罰條例第43條第1 項第1 款乙節
    屬實，此亦有原舉發機關95年12月15日之書函一件在卷足佐
    （見本院卷第9 頁）。況據原舉發機關員警即證人吳政芳於
    本院調查時結證稱：95年11月12日凌晨，伊等在三多路由東
    往西方向發現異議人與其他人總共5 部機車，在三多、文衡
    路口闖紅燈，異議人的車速並非很快，但與其他人併排騎乘
    ，且集體闖紅燈、違規左轉，造成其他車輛往來的危險；經
    承辦人員勘驗錄影帶結果，認其有違反道路交通管理處罰條
    例第43條第1 項第1 款以其他危險方式駕車之行為等語（見
    本院卷第13至14頁），並當庭提出當天之蒐證照片4 紙附卷
    可考（見本院卷第16、17頁）。參以前揭規定，紅燈標誌表
    示禁止通行，本不得超越停止線或進入路口，係用以將道路
    通行權指定給車輛駕駛人與行人，管制其行止及轉向之交通
    管制設施，以便利行旅及促進交通安全。是本院衡酌異議人
    於市區道路上騎乘機車，雖車速並非很快，但一路上與友人
    所騎乘之其他多部機車集體連闖3 個紅燈，並違規左轉等情
    ，有前揭證人證言及蒐證照片等可資證明，是堪予採認，可
    見異議人於市區騎乘機車竟彷入無人之境，對交通號誌均視
    若無睹，對公共交通安全影響甚鉅，依前揭法令之意旨，自
    屬以危險方式駕駛無疑，是受處分人之違規事實，足堪認定
    。異議人於本院調查中雖辯以：伊雖有闖紅燈，騎車時有與
    朋友併排聊天，但伊並無蛇行，係騎在慢車道云云，然此業
    經證人吳政芳到庭證述：經承辦人員勘驗錄影帶結果，認異
    議人違反道路交通管理處罰條例第43條第1 項第1 款，係因
    異議人以其他危險方式駕車，但非指有蛇行的情事，至於市
    政府裁決書所載係以較簡略的方式記載為在道路上蛇行，但
    伊等真正舉發本件的事由係因為異議人以危險方式駕車等語
    綦詳（見本院卷13至14頁），並核與原舉發機關前揭舉發通
    知單所載違規事實相符（見本院卷第4 頁），足證異議人前
    揭所辯委無可採。從而，原處分機關據以援引上開規定，裁
    處受處分人罰鍰1 萬2,000 元，並無不當，本件異議為無理
    由，應予駁回。
五、據上論斷，應依道路交通管理處罰條例第87條、道路交通案
    件處理辦法第19條，裁定如主文。
中　　華　　民　　國　　96　　年　　 2　　月　　8　　日
                  交通法庭  法  官  鄭凱文
以上正本證明與原本無異。
如不服本裁定，應於收受送達後5 日內向本院提出抗告狀。
中　　華　　民　　國　　96　　年　　 2　　月　　9　　日
                            書記官  林慧芬
